# 应付职工薪酬-补充医疗保险的财务处理

提问人：szztnt 时间：2013-01-02 10:08:14
应付职工薪酬-补充医疗保险的财务处理与应付福利费、职工教育经费一样，不能预提，在工资总额4%的限额内，实际使用时预提。

回答人：chenyiwei
是这样。实际构成支付的现时义务时计提。

回答人：chenyiwei
回复 ying0518 的帖子
财政部、劳动保障部
关于企业补充医疗保险有关问题的通知 财社[2002]18号
各中央管理企业，各省、自治区、直辖市、计划单列市财政厅(局)、劳动和社会保障厅(局)：
为加快医疗保险制度改革步伐，进一步完善多层次的医疗保障体系，根据《国务院关于建立城镇职工基本医疗保险制度的决定》(国发[1998]44号)和有关文件精神，现就企业建立补充医疗保险的有关问题通知如下：
一、按规定参加各项社会保险并按时足额缴纳社会保险费的企业，可自主决定是否建立补充医疗保险。企业可在按规定参加当地基本医疗保险基础上，建立补充医疗保险，用于对城镇职工基本医疗保险制度支付以外由职工个人负担的医药费用进行的适当补助，减轻参保职工的医药费负担。
二、企业补充医疗保险费在工资总额 4 ％以内的部分，企业可直接从成本中列支，不再经同级财政部门审批。
三、企业补充医疗保险办法应与当地基本医疗保险制度相衔接。企业补充医疗保险资金由企业或行业集中使用和管理，单独建账，单独管理，用于本企业个人负担较重职工和退休人员的医药费补助，不得划入基本医疗保险个人账户，也不得另行建立个人账户或变相用于职工其他方面的开支。
四、财政部门和劳动保障部门要加强对企业补充医疗保险资金管理的监督和财务监管，防止挪用资金等违规行为。
二○○二年五月二十一日

提问人：ycwl 时间：2013-01-06 11:22:45
福利费不计提 职工教育经费需要计提 补充医疗保险如果规定给员工缴纳 就得计提吧

回答人：chenyiwei
基本上可以这样理解。

提问人：呼叫帮助 时间：2015-09-22 16:43:44
财政部关于企业为职工购买保险有关财务处理问题的通知
财企(2003)61号
国务院各部委、各直属机构，各省;自治区、直辖市、计划单列市财政厅(局)，新疆生产建设兵团财务局，备中央管理企业: 随着保险业的发展，企业和职工的保险意识逐渐增强。据一些地方和企业反映:企业在国家规定的社会保险统筹之外，为职工个人购买商业保险所需资金加何列支，不同行业，不同所有制的企业财务处理不一致，不利于财务管理规范化。为了加强企业财务管理，维护企业所有者和职工的合法权益，促进保险业的健康发展，现就企业为职工购买保险有关财务处理问题通知如下： 一、各类型企业按照《中华人民共和国劳动法》以及国家有关规定参加基本养老保险、失业保险、基本医疗保险等社会保险统筹，为职工缴纳的除基本医疗保险费以外的社会保险费，作为劳动保险费列入成本(费用)，为职工缴纳的基本医疗保险费，从应付福利费中列支;由职工缴纳的社会保险费从职工个人的应发工资中扣缴。 二、有条件的企业为职工建立补充养老保险，辽宁等完善城镇社会保障体系试点地区的企业，提取额在工资总额4%以内的部分，作为劳动保险费列入成本(费用);非试点地区的企业，从应付福利费中列支，但不得因此导致应付福利费发生赤字。参加基本医疗保险的企业，为职工建立补充医疗保险，所需费用在工资总额4%以内的部分，从应付福利费中列支，应付福利费不足部分作为劳动保险费直接列入成本(费用)。 三、职工向商业保险公司购买财产保险、人身保险等商业保险;属于个人投资行为，其所需资金一律由职工个人负担，不得由企业报销。 四、企业按照内部议事规则，经过董事会或者经理(厂长)办公会决议，改革内部分配制度，在实际发放工资和社会保险统筹之外，为职工购买商业保险，作为职工奖励的，所需资金从应付工资中列支;作为职工福利的，所需资全从结余的应付福利费中列支，但不得因此导致应付福利费发生赤字;涉及的税收问题，按照国家税收政策的有关规定处理; 五、公益金属于企业所有者权益的组成部分，企业在正常生产经营期间，按规定应当用于职工集体福利设施方面的资本性支出，不得用于支付职工的保险费用。 六、本通知自 2003 年 4 月 1 日起执行。财政部《关于商贸金融企业有关保险资金列支渠道问题的通知》(财商字[1998]104号)同时废止。其他文件与本通知相抵触的，以本通知为准。
二○○三年二月九日 陈版第三和第四项如何理解？是否矛盾？

回答人：chenyiwei
不矛盾。此类财务规则主要规范国有企业，而国有企业对工资总额控制很严，从应付工资中列支购买商业保险的价款，相当于可直接发给职工的货币工资就少了，最后还是相当于职工个人出资购买。